ACORDAO-COMPLETO-2423462

ACÓRDÃO DE RELAÇÃO

ACÓRDÃO DE RELAÇÃO 9135/2020 ATA 30/2020 - SEGUNDA CÂMARA

Acórdão 9135/2020-TCU-Segunda Câmara
VISTA a tomada de contas especial instaurada pelo então Ministério do Esporte em decorrência de indícios de irregularidades verificados na execução do Convênio 043/2007 (Siafi 592256) , firmado com a Confederação Brasileira de Desportos para Cegos - CBDC a fim de viabilizar a realização dos III Jogos Mundiais da IBSA no período de 28/7 a 8/8/2007, no valor total de R$ 375.084,70, sendo R$ 75.500,00 a título de contrapartida.
Considerando que a ocorrência que originou a reprovação da prestação de contas pelo órgão concedente consistiu na aplicação dos recursos em ações de transporte (ônibus, vans e carros executivos) , diferentes das propostas no plano de trabalho, que contemplava ações relacionadas a arbitragem, hospedagem da delegação brasileira e remuneração de serviços pessoais (peças 19, 21 e 57) ;
considerando que, apesar da reprovação da alteração no plano de trabalho, o pedido, protocolado em 12/7/2007 (peça 33) , anteriormente ao início ao evento, recebeu pareceres técnicos favoráveis por parte da Coordenação-Geral de Esporte para Atletas de Alto Rendimento, do Departamento de Esporte de Base de Alto Rendimento e da Secretaria Nacional de Esporte de Alto Rendimento (peça 16) ;
considerando que é possível depreender que essa reprovação decorreu da demora na tramitação interna do requerimento no âmbito do Ministério do Esporte, a qual ultrapassou a data de começo do evento (peça 18) ;
considerando que a prestação de contas foi aprovada quanto ao aspecto técnico (peça 20) ;
considerando que, diante desse cenário, restou configurado apenas desvio de objeto, situação que descaracteriza o dano ao erário;
considerando que está prescrita a pretensão do TCU para aplicar penalidades em virtude dessa irregularidade remanescente, nos termos do Acórdão 1441/2016-TCU-Plenário (relator o ministro Benjamin Zymler e redator o ministro Walton Alencar Rodrigues) ;
os ministros do Tribunal de Contas da União, reunidos em Sessão de 2ª Câmara, ACORDAM, por unanimidade, de acordo com os pareceres emitidos nos autos e com fundamento nos arts. 143, inciso V, alínea "a", 169, inciso VI, 201, caput e § 3º, e 212 do Regimento Interno, em:
a) arquivar estas contas especiais, sem julgamento de mérito, em face da ausência dos pressupostos de constituição e de desenvolvimento válido e regular do processo;
b) dar ciência desta deliberação aos responsáveis e ao Ministério da Cidadania.
1. Processo TC-Processo 029.199/2019-0 (TOMADA DE CONTAS ESPECIAL) 
1.1. Classe de Assunto: II.
1.2. Responsáveis: Confederação Brasileira de Desportos para Cegos (CNPJ 29.362.548/0001-63) e David Farias Costa (CPF XXX.372.548-XX) .
1.3. Unidade: Ministério dos Esportes (atual Ministério da Cidadania) .
1.4. Relatora: ministra Ana Arraes.
1.5. Representante do Ministério Público: procurador Sergio Ricardo Costa Caribé.
1.6. Unidade Técnica: Secretaria de Controle Externo de Tomada de Contas Especial - SecexTCE.
1.7. Representação legal: não há.
1.8. Determinações/Recomendações/Orientações: não há.

Segunda Câmara

Ministério dos Esportes (atual Ministério da Cidadania).

Confederação Brasileira de Desportos para Cegos (CNPJ 29.362.548/0001-63) e David Farias Costa (CPF XXX.372.548-XX).

ANA ARRAES

não há.

Procurador Sergio Ricardo Costa Caribé.

TOMADA DE CONTAS ESPECIAL (TCE)

Secretaria de Controle Externo de Tomada de Contas Especial - SecexTCE.